---
title: "College"
author: "Igor Adamiec"
date: "5/9/2019"
output: html_document
---

Na początku laduje biblioteki, żeby zrobić wszystkie ćwiczenia załaduję dataset z pliku .csv zamiast z pakietu.

Pakiet tidyverse pozwala używać nam tak zwanych pipe'ow (pipeline'ow) - %>%. Pozwalaja nam w bardziej przystepny sposob pisac kod
funkcja(zbior danych, reszta argumentow) = zbior danych %>% funkcja(reszta argumentow)

ctrl + shift + m

```{r}

library(ISLR) #bilbvioteka naszej książki - tu znajdziemy datasety
library(tidyverse) #zbiór bibliotek do manipulacji danymi i ich wizualizacji
```

# a)

Przypisuje zbior z pliku do zmiennej college

```{r}
college <- read_csv('College.csv')
```

# b) 

Funkcja fix() pozwala nam na podglad i edycje zbioru danych tak jak w Excelu

```{r}
college %>% 
  fix()
```

```{r}
college %>% 
  column_to_rownames("X1")

college %>% 
  head()
```


# c)

```{r}
college %>% 
  mutate(Private = as.factor(Private)) %>% 
  summary()
as.numeric()
as.character()
```

```{r}
college %>% 
  glimpse()
```

```{r}
college %>% 
  str()
```


Wczytam biblioteke GGally, ktora jest uzupelnieniem pakietu graficznego ggplot2 (jeden ze skladnikow Tidyverse)

```{r}
library(GGally)
```

```{r message=FALSE, fig.width=15, fig.height=20}
p <- college %>% 
  select(2:10) %>% 
  ggpairs(mapping = aes(fill = Private, color = Private)) 
  

for(i in 1:p$nrow) {
  for(j in 1:p$ncol){
    p[i,j] <- p[i,j] + 
        scale_fill_manual(values=c("firebrick4", "forestgreen")) +
        scale_color_manual(values=c("firebrick4", "forestgreen"))  
  }
}

p

college[3:10] %>% head()
pairs(college[3:10])
```

```{r}
college %>% 
  ggplot(aes(x = Private, y = Outstate, fill = Private, color = Private)) +
  geom_jitter() +
  geom_boxplot(alpha = 0.7) +
  
  scale_fill_manual(values=c("firebrick4", "forestgreen")) +
  scale_color_manual(values=c("firebrick4", "forestgreen"))
```

```{r}
college <- college %>% 
  #rename(Name = X1) %>% 
  mutate(Elite = as.factor(ifelse(Top10perc > 50, "Yes", "No")),
         Private = as.factor(Private))
  
college %>% 
  mutate(Elite = ifelse(Top10perc > 50, "Yes", "No")) %>% summary()

college %>% 
  head()


```

```{r}
college %>% summary()
```

```{r}
college %>% 
  summary()
```

```{r}
library(gridExtra)
```

```{r}
plot1 <- college %>% ggplot() + geom_histogram(aes(x = Apps), fill = "deepskyblue3")
plot2 <- college %>% ggplot() + geom_histogram(aes(x = Accept), fill = "goldenrod3")
plot3 <- college %>% ggplot() + geom_histogram(aes(x = Enroll), fill = "aquamarine4")
plot4 <- college %>% ggplot() + geom_histogram(aes(x = PhD), fill = "chocolate")
grid.arrange(plot1, plot2, plot3, plot4, ncol = 4)
```

```{r}
college %>% 
  ggplot() + 
  geom_histogram(aes(x = Apps), fill = "deepskyblue3")
```

